# 银行借款展期是否应在期后调整

提问人：eanaiwalker 时间：2020-05-18 16:49:00
A公司 2015 年自母公司借入委托贷款 1 亿元，借款期限为 2015 年 6 月 1 日至 2020 年 5 月 31 日，公司在 2019 未审报表中将其放入“一年内到期的非流动负债”。 2020 年 2 月，公司预计无法按时偿还该笔借款，于是当月各方签订《委托贷款展期协议》，将该笔借款展期至 2021 年偿还。
问题：以上委贷展期是否属于资产负债表日后调整事项？
个人理解，从事件发生时点来看，委贷展期属于资产负债表日后发生的事项，因此属于期后事项，不应调整报表，但是从另一个角度来看，进行调整后可以更加真实地反映企业的短期负债。
期后事项

回答人：chenyiwei
该事项属于资产负债表日后非调整事项，该项负债在 2019 年末的资产负债表中仍属于流动负债。
根据《企业会计准则第 30 号——财务报表列报（ 2014 年修订）》第二十一条：对于在资产负债表日起一年内到期的负债，企业有意图且有能力自主地将清偿义务展期至资产负债表日后一年以上的，应当归类为非流动负债；不能自主地将清偿义务展期的，即使在资产负债表日后、财务报告批准报出日前签订了重新安排清偿计划协议，该项负债仍应当归类为流动负债。